臺灣高雄地方法院刑事判決　　　　　　　 94年度易字第327號
公　訴　人　臺灣高雄地方法院檢察署檢察官
被　　　告　丙○○　男　38歲.
上列被告因竊盜案件，經檢察官提起公訴（93年度偵字第25240
號、94年度偵字第3078號），本院判決如下：
    主  文
丙○○共同連續攜帶兇器毀越其他安全設備竊盜，處有期徒刑玖
月。扣案之大型鐵剪壹把沒收。
    事  實
一、丙○○與楊士賢（另經臺灣高雄地方法院檢察署檢察官以93
    年度偵字第25240 號為緩起訴處分）意圖為自己不法所有之
    概括犯意聯絡，先後於附表所示時、地，先由2 人或委同不
    知情之蔡仲義、高神助及邱劍煌等人，至租車行承租交通工
    具準備供代步及搬運贓物之用，隨即由楊士賢或丙○○駕駛
    至如同表所示車體工廠外，由楊士賢在外把風之方式，丙○
    ○則持其所有客觀上對於人之生命、身體及安全構成威脅、
    可供兇器使用之大鐵剪1 把剪斷工廠鐵條並破窗而入（毀損
    部分未據告訴），或直接翻越工廠外圍牆垣之方式進入上開
    廠內，並以前開鐵剪剪斷綑綁輪胎之鐵鍊（毀損部分未據告
    訴），而竊取如同表所示輪胎得手，得手後即載往高雄縣路
    竹鄉○○路吳萬章所經營「強輪輪胎行」及高雄縣彌陀鄉○
    ○○路250 號李允條所經營「允大汽車廠」（吳萬章、李允
    條所涉贓物罪嫌另由檢察官依法處理），經警於93年12月14
    日8 時10分許，在高雄縣彌陀鄉○○○路250 號「允大輪胎
    行」當場查獲，並扣得大鐵剪一把及失竊輪胎67條，始知上
    情。
二、案經高雄市政府警察局（刑警大隊）移請臺灣高雄地方法院
    檢察署檢察官偵查起訴。
    理  由
一、本案被告所犯係死刑、無期徒刑、最輕本刑為3 年以上有期
    徒刑以外之罪，其等於準備程序中就被訴事實為有罪之陳述
    ，經法官告知簡式審判程序之旨，並聽取公訴人及被告二人
    之意見後，經本院合議庭裁定由受命法官獨任進行簡式審判
    程序，合先敘明。
二、訊據被告丙○○對右揭竊盜犯行，均坦承不諱，並有被害人
    甲○○、乙○○及翁育儀等人（附表編號4 至6 部分）於警
    詢中指述工廠輪胎遭竊及損失狀況等情綦詳（見94年度偵字
    第3078號偵查卷，第63,104,110頁以下），共同被告楊士賢
    於偵查中亦供述與被告丙○○共同參與行竊犯行（見93年度
    偵字第25240 卷第15頁），另收贓之人李允條、吳萬章2 人
    於警詢、偵查中供稱確有自丙○○處收購輪胎等情明確（見
    94 年 度偵字第3078號卷，第44,49 頁以下；93年度偵字第
    25240 卷第14頁），證人即不知情之蔡仲義、高神助、邱劍
    煌等人於警詢中供述確有為被告租用車輛乙節（見94年度偵
    字第3078號卷第30頁以下），此外，復有贓物領據1 紙、共
    同被告楊士賢等人承租休旅車供搬運贓物車之汽車租賃契約
    書13件及現場查獲相片附卷足參（見94年度偵字第3078卷第
    69,150, 176 頁以下），及作案工具大鐵剪1 支扣案可佐，
    足認被告之自白與事實相符，均堪採信。綜上所述，本案事
    證明確，被告竊盜之犯行，均堪認定。
三、按刑法第321 條第1 項第2 款之毀越門扇，係指毀損或踰越
    他人建築物之大門而言，窗戶係屬該款所謂之其他安全設備
    （最高法院91年度台上字4354號意旨可參）。又按刑法第
    321 條第1 項第3 款之攜帶兇器竊盜罪，係以行為人攜帶兇
    器竊盜為其加重條件，此所謂兇器，其種類並無限制，凡客
    觀上足對人之生命、身體、安全構成威脅，具有危險性之兇
    器均屬之（最高法院79年台上字第5253號判例參照）。查扣
    案之大剪刀一支，均足以拆解鐵鍊，堪認質地堅硬，依社會
    一般觀念均足以對人之生命、身體安全構成威脅，在客觀上
    顯然具有危險性，應屬兇器。是核被告如附表編號1 至3 犯
    行，係犯刑法第321 條第1 項第3 、2 款之攜帶兇器踰越牆
    垣竊盜罪；同附表編號5 、6 剪斷鐵條破窗而入犯行，係犯
    同條項第3 、2 款之攜帶兇器毀越其他安全設備竊盜罪，同
    附表編號3 犯行，係犯同條項第3 款之攜帶兇器竊盜罪。公
    訴意旨未認定被告踰越牆垣及毀越其他安全設備之行為，惟
    刑法第321 條第1 項所列各款之情形，僅為竊盜罪之加重條
    件，本院自得併予審酌。被告與楊士賢就上開竊盜犯行，有
    犯意聯絡及行為分擔，為共同正犯。被告先後多次竊盜犯行
    ，時間緊接、手法相同，所犯係構成要件相同之罪，顯係基
    於概括犯意反覆為之，為連續犯，依刑法第56條規定，論以
    一重攜帶兇器、毀越其他安全設備竊盜罪。審酌被告正值盛
    年，不思正途營生，竟竊取他人財物，所竊取贓物輪胎數量
    上百條，價值不少，對上述被害人所造成之損害甚鉅，增加
    正當營業成本，且多數受害人未能追復領回財物，所為均影
    響社會治安及被害人財產權益，惟念及被告犯後均坦承犯行
    ，並向警供出贓物流向，而得追索部分贓物返還被害人甲○
    ○等一切情狀，量處如主文所示之刑。
五、至扣案之大型鐵剪1 支，係被告丙○○所有，供其本件犯罪
    所用之物，業據被告供述在卷，依刑法第38條第1 項第2 款
    規定，併予宣告沒收。
據上論斷，應依刑事訴訟法第273 條之1 第1 項、第299 條第1
項前段，刑法第28條、第56條、第321 條第1 項第2 、3 款、第
38條第1 項第2 款，判決如主文。
中　　華　　民　　國　　94　　年　　5 　　月　　31　　日
                  刑事第十四庭  法　官  林瑋桓
以上正本證明與原本無異。
如不服本判決，應於判決送達後10日內，向本院提出上訴狀。
中　　華　　民　　國　　94　　年　　5 　　月　　31　　日
                                書記官  謝群育
附錄本件論罪科刑法條：
刑法第321條
犯竊盜罪而有左列情形之一者，處六月以上、五年以下有期徒刑：
一　於夜間侵入住宅或有人居住之建築物、船艦或隱匿其內而犯
　　 之者。
二　毀越門扇、牆垣或其他安全設備而犯之者。
三　攜帶兇器而犯之者。
四　結夥三人以上而犯之者。
五　乘火災、水災或其他災害之際而犯之者。
六　在車站或埠頭而犯之者。
前項之未遂犯罰之。
附表：
┌─┬───────┬──────────────┬──────┬────────┐
│編│竊取時間及地點│行為態樣及被害人財物　　　　│所竊財物　　│備註　　　　　　│
│號│　　　　　　　│　　　　　　　　　　　　　　│　          │　              │
├─┼───────┼──────────────┼──────┼────────┤
│　│於93年8 月22日│(1)由楊士賢至高雄市○○○路3 │韓國製大客車│將所竊輪胎載往高│
│一│凌晨某時許，在│號名倡租車行，承租車牌號碼  │輪胎12條（型│雄縣路竹鄉○○路│
│　│雲林縣境內某處│1012－KQ號之九人座休旅車1輛 │號315號）   │「強輪輪胎行」以│
│　│車體工廠內    │，並由楊士賢與丙○○分別駕駛│            │新台幣（下同）6 │
│　│　　　　　    │ 至前開處所                 │            │萬元之代價販售於│
│　│　　　　　　　│(2)由楊士賢在外把風，丙○○越│            │吳萬章（贓物犯行│
│　│　　　　　　　│過工廠牆垣，持客觀上足以威脅│            │另由檢察官處理）│
│　│　　　　　　　│人之生命身體安全之大剪刀1 把│            │，所得由二人朋分│
│　│　　　　　　　│剪斷綑綁輪胎之鐵鍊          │            │，花用殆盡      │
├─┼───────┼──────────────┼──────┼────────┤
│　│93年9 月14日凌│(1)同右，承租車輛更為車牌號碼│再製輪胎14條│同右，所得贓款為│
│二│晨某時許，在臺│  33 40 －ZK號之九人座休旅車│（型號1100號│2萬餘元         │
│　│南縣新化鎮混土│  一輛                      │）          │                │
│　│廠旁　　      │(2)同右編號一(2)              │            │                │
├─┼───────┼──────────────┼──────┼────────┤
│　│93年9 月21日凌│(1)同右編號二(1)              │大客車輪胎20│同右，所得贓款為│
│三│晨某時許，在臺│(2)同右編號一(2)              │條（米奇林牌│9萬元           │
│　│南縣仁德鄉之某│                            │型號295號） │                │
│　│處車體廠內    │                            │            │                │
├─┼───────┼──────────────┼──────┼────────┤
│　│93年11月3 日凌│(1)於93年11月2 日委由不知情蔡│內攙尼龍繩大│同右，所得贓款為│
│四│晨某時許，在高│仲義，至高雄市○○○路511號 │客車輪胎12條│3萬元           │
│　│雄縣阿蓮鄉崗山│「太翊租車行」，承租車牌號碼│（型號1100號│                │
│　│村崗山路5之3  │S8－8597號之九人座休旅車一輛│）          │                │
│　│號翁育儀所經營│，並由楊士賢與丙○○分別駕駛│            │                │
│　│之「高馬通運公│至前開處所                  │            │                │
│  │司」保養廠內  │(2)由楊士賢在外把風，丙○○則│            │                │
│  │              │  進入廠區，持客觀上足以威脅│            │                │
│  │              │  人之生命身體安全之大剪刀1 │            │                │
│  │              │  把剪斷綑綁輪胎之鐵鍊      │            │                │
├─┼───────┼──────────────┼──────┼────────┤
│　│93年11月27日凌│(1)於93年11月25日，由丙○○與│大客車輪胎20│將所竊輪胎載往高│
│五│晨某時許，在高│不知情之高神助，前往「太翊租│條（固特異牌│中正東路250 號「│
│　│雄縣路竹鄉中山│車行」承租車牌號碼S8－8579號│型號1100號16│允大汽車廠」以8 │
│　│路823 號乙○○│之九人座廂行車一輛，並由蘇中│條及型號1000│萬元之代價販售李│
│　│所經營之「固特│和搭載楊士賢前往前開處      │號4條）     │允條（贓物犯行另│
│　│異輪胎行」內  │(2)由楊士賢在外把風，丙○○持│            │由檢察官處理），│
│　│　　          │客觀上足以威脅人之生命身體安│            │所得由二人朋分，│
│　│　　　　　　　│全之大鐵剪1 把，剪斷鐵窗後進│            │花用殆盡        │
│　│　　　　　　　│入廠內，並剪斷綑綁輪胎之鐵鍊│            │                │
├─┼───────┼──────────────┼──────┼────────┤
│六│93年12月14日凌│(1)於93年12月12日下午4 時許，│汽車輪胎67條│行竊後於同日7 時│
│　│晨某時許，在高│  由丙○○與不知情之邱劍煌，│            │許，載往「允大汽│
│　│雄縣梓官鄉嘉展│  前往「太翊租車行」承租車牌│            │車廠」販售於李允│
│　│路65號甲○○所│  號碼S8 －8579 號之九人座廂│            │條              │
│　│經營之「大為輪│  行車1 輛，並由楊士賢駕駛搭│            │                │
│　│胎行」內      │  載丙○○前往前處          │            │                │
│　│　　　　      │(2)由楊士賢在外把風，丙○○持│            │                │
│　│　　　　　　　│客觀上足以威脅人之生命體安全│            │                │
│　│　　　　　　　│之大鐵剪1 把，剪斷鐵窗、擊破│            │                │
│　│　　　　　　　│玻璃後進入廠內，並剪斷綑綁輪│            │                │
│　│　　　　　　　│胎之鐵鍊大鐵窗後            │            │                │
└─┴───────┴──────────────┴──────┴────────┘
